# 请教陈版，外币折算中未分配利润项目

提问人：cjzhangyong 时间：2017-06-07 20:01:56
1 、未分配利润除本期净利润外，提取盈余公积，分红，未分配利润转增股本，等如何进行折算，提取盈余公积根据提取的盈余公积乘以期末汇率，分红根据支付时点还是股东大会通过之日汇率，其他原因如何折算？ 2 、预付及预收款项作为非货币性项目，不汇兑损益，那么附注中披露外币非货币性项目是否不用披露，很多上市公司审计报告还是披露余预付及预收账款

回答人：chenyiwei
1 、提取盈余公积，分红，未分配利润转增股本等交易可以按其实际发生之日的即期汇率折算其交易金额。也可以按照此类交易发生之日未分配利润的加权平均汇率（折算后人民币金额与原币金额之比）作为折算汇率。 2 、预收、预付项目不属于货币性项目，因此不应作为“外币货币性项目”披露。